臺灣高雄地方法院刑事判決　　　　　　　99年度訴字第1586號
公　訴　人　臺灣高雄地方法院檢察署檢察官
被　　　告　葉亞倫
選任辯護人　施一帆律師
上列被告因殺人未遂等案件，經檢察官提起公訴（99年度偵字第
30689 號），本院判決如下：
    主  文
葉亞倫犯竊盜罪，處罰金新臺幣伍仟元，如易服勞役，以新臺壹
仟元折算壹日。又犯殺人未遂罪，處有期徒刑貳年捌月。
    事  實
一、葉亞倫因長期飽受精神疾病所苦，欲殺害不特定人後自殺，
    於民國99年9 月28日上午10時49分許，先基於竊盜之犯意，
    進入高雄市○○區○○路337 號「東倉超市」，徒手竊取「
    神奇料理刀」1 支〔價值新臺幣（下同）99元〕。葉亞倫竊
    得上開料理刀後，將刀子藏於右手臂，離開超市，即在高雄
    市○○區○○路附近徘徊尋找殺害對象。嗣選定殺害對象後
    ，另基於殺人之犯意，於同日11時15分許，進入高雄市○○
    區○○路456 號「型男理髮店」（下稱系爭房屋）內，並持
    上開料理刀指向位在櫃臺內之員工鄭雅文，適有發覺異狀之
    附近民眾宋紹綸前來欲制止葉亞倫，而鄭雅文趁機跳上櫃臺
    欲逃離現場時，詎葉亞倫明知以上開料理刀攻擊人之腹部等
    要害部位，將有可能造成死亡結果，仍持上開料理刀刺入鄭
    雅文之腹部，致鄭雅文受有腹部穿刺傷合併下網膜傷害及腹
    腔內出血之傷勢，經送醫急救進行剖腹探查術止血後始倖免
    於死。
二、案經鄭雅文訴由高雄市政府警察局鼓山分局移送臺灣高雄地
    方法院檢察署檢察官偵查起訴。
    理  由
壹、證據能力之認定：
    按被告以外之人於審判外之陳述，雖不符刑事訴訟法第159
    條之1 至第159 條之4 之規定，而經當事人於審判程序同意
    作為證據，法院審酌該言詞陳述或書面陳述作成時之情況，
    認為適當者，亦得為證據；當事人、代理人或辯護人於法院
    調查證據時，知有第159 條第1 項不得為證據之情形，而未
    於言詞辯論終結前聲明異議者，視為有前項之同意，刑事訴
    訟法第159 條之5 定有明文。經查，本判決所引用之各項證
    據資料，其屬於被告以外之人於審判外之陳述者，均據本院
    於調查證據程序逐一提示並告以要旨，檢察官、被告、辯護
    人均知該等證據為被告以外之人之審判外陳述，已表示同意
    作為證據（見本院二卷第167 頁）及均未於言詞辯論終結前
    聲明異議，本院審酌上開證據之取得過程並無瑕疵，與本案
    待證事實間復具有相當之關聯性，認為以之作為本案之證據
    亦屬適當，依刑事訴訟法第159 條之5 規定，應有證據能力
    。
貳、實體部分：
一、普通竊盜部分：
    上開徒手竊取料理刀之犯罪事實，業據被告葉亞倫分別於警
    詢、偵訊及本院審理時均坦承不諱（警卷第1 至3 頁、偵卷
    第36至38頁、本院二卷第187 頁），核與證人即被害人即任
    職於「東倉超市」之組長何雪鴻於警詢之證述相符（警卷第
    5 、6 頁），復有扣押筆錄、扣押物品目錄表各1 紙、照片
    4 張、翻攝監視畫面照片2 張、扣案之料理刀照片1 張在卷
    可稽（警卷第22至25、29至31頁，本院一卷第141 頁），足
    見此部分犯罪事實，事證明確，被告此部分犯行堪以認定。
二、殺人未遂部分：
（一）訊據被告葉亞倫固坦承：(1)被告於案發時為22歲之人，自
      就讀國民中學2 年級時開始經診斷患有輕度精神障礙、強
      迫症、憂鬱症、反社會人格違常，領有身心障礙手冊，影
      響正常生活及課業，以致於就讀至高二即肄業。被告雖患
      有精神障礙，平常仍知悉不得傷害他人、殺人等犯法行為
      。(2)被告於99年6 月初病症復發，至榮總就醫，因病床短
      缺，遂於99年7 月26日入住凱旋醫院4 日，適與駐警發生
      肢體衝突，頸部疼痛，自覺腦幹受傷、生活絕望，後轉至
      榮總住院，於99年9 月24日因健保給付問題而出院返家。
      (3)被告竊得上開料理刀後，將刀子藏於右手臂，離開超市
      ，持刀在高雄市○○區○○路附近徘徊，於同日11時15分
      許，見高雄市○○區○○路456 號「型男理髮店」內曾於
      3 年前替其剪髮，彼此無嫌隙之員工即告訴鄭雅文人1 人
      獨在店內，遂進入店內，右手持前開竊得之料理刀面對位
      在櫃臺內之告訴人。(4)被告持刀在高雄市○○區○○路附
      近徘徊時，為在該路460 號經營水果攤之老闆即證人蘇惠
      文發覺有異，告知昌盛路332 號東森房屋員工即證人宋紹
      綸，宋紹綸即與另1 、2 名同事持棍棒外出察看，適見葉
      亞倫持刀進入上開理髮店，宋紹綸旋即衝進理髮店內自後
      方揮打葉亞倫，以防衛告訴人之安全。(5)被告於告訴人跳
      上櫃臺欲離開時，將刀子向前伸，刺入告訴人之腹部，致
      告訴人受有腹部穿刺傷合併下網膜傷害及腹腔內出血之傷
      勢，經緊急送醫進行剖腹探查術止血，未造成更嚴重傷害
      等語（本院一卷第118 、119 頁），惟矢口否認有上揭殺
      人未遂罪犯行，辯稱：伊沒有要殺害告訴人之故意，伊僅
      有傷害告訴人云云。
（二）經查：
  １、上揭犯罪事實，業據被告於警詢及偵訊時均坦承不諱（警
      卷第1 至3 頁、偵卷第36至38頁），並經證人即告訴人鄭
      雅文於警詢及本院審理之證述（偵卷第29至31頁，本院二
      卷第9 至22頁）、證人宋紹綸於警詢及本院審理之證述（
      警卷第7 、8 頁，本院二卷第22至40頁）、證人蘇惠文於
      警詢之證述綦詳（警卷第10至12頁），復有高雄醫學大學
      附設中和紀念醫院99年10月13日鄭雅文之診斷證明書1 紙
      及99年11月30日高醫附行字第0990004838號函暨所附鄭雅
      文之病歷資料1 份（偵卷第32頁，本院一卷第94-1至94-5
      頁）、被告葉亞倫身心障礙手冊及重大傷病卡各1 紙（警
      卷第14頁，偵卷第44頁）、高雄市政府消防局執行救護服
      務證明3 紙（偵卷第47至49頁）、役男徵兵檢查體位判定
      結果通知書、處理情形及免役證明書各1 紙（偵卷第25至
      27頁）、國立中山大學附屬國光高級中學99年11月9日 國
      光學字第0990002698號函暨所附資料（本院一卷第103 至
      107 頁）、高雄榮民總醫院99年9 月24日及30日、100 年
      4 月14日及17日診斷證明書各1 紙（偵卷第23、24頁，本
      院二卷第3 、4 頁）、高雄市立聯合醫院99年11月10日高
      市聯醫醫務字第0990007774號函暨所附被告葉亞倫之就診
      病歷資料1 份（本院一卷第22至56頁）、高雄市立民生醫
      院99年11月8 日高市民醫病字第0990007195號函暨所附被
      告葉亞倫之就診病歷資料及精神科個案管理紀錄單各1 份
      （本院一卷第57至62頁）、行政院退除役官兵輔導委員會
      高雄榮民總醫院99年11月11日高總管字第0990017657號函
      暨所附被告葉亞倫之就診病歷資料1 份及99年12月21日高
      醫總管字第0990020235號函暨所附病歷資料回覆表1 份（
      本院一卷第63至93、184 、185 頁）、元和雅聯合診所函
      覆被告葉亞倫就診病歷資料1 份（本院一卷第97至101 頁
      頁）、高雄市立凱旋醫院99年12月21日高市凱醫成字第09
      90008922號函暨所附葉亞倫病歷資料1 份（本院一卷第15
      3 至181 頁）、財團法人臺灣省私立高雄仁愛之家附設慈
      惠醫院100 年3 月24日一00附慈精字第1000816 函暨所附
      精神鑑定報告書1 份（本院一卷第204 至209 頁）、行政
      院退除役官兵輔導委員會高雄榮民總醫院100 年8 月30日
      高精總字第1000013766號函暨所附函精神狀況鑑定書1 份
      （本院二卷第73至78頁反面）、行政院衛生署中央健康保
      險局100 年8 月25日健保高字第1006016036號函暨所附就
      醫醫療資料1 份（本院二卷第66至69頁）、扣案之料理刀
      照片1 張（本院一卷第141 頁）、照片20張（警卷第26至
      29頁，本院一卷第202-7 至202-9 頁，本院二卷第44、45
      頁）等件在卷可稽。
  ２、被告於本院審判中雖翻異前詞，否認其有殺人未遂之犯行
      ，並以前揭情詞置辯。惟查：
    (1)被告於警詢中已坦承：「（那你既與被害人鄭雅文不認識
      也無仇恨，為何要持料理刀殺害被害人？）因為我思想很
      痛苦，自暴自棄，才會隨機殺人，想找人一起陪葬。所以
      才會去殺害被害人。」等語甚詳（警卷第2 頁正反面），
      及於偵訊供承：「（為何要拿刀刺那個女生？）因為我不
      舒服，想說殺一堆人然後自殺‧‧‧。」、「（為何想要
      到超商偷東西，選擇刀子偷？）我想偷了刀子去發洩，甚
      至想要自殺。因為那一天我看了十月圍城的電影，該電影
      有一人會將別人的頭轉一圈，那個人就死掉了，就讓我想
      到腦幹，我就想到之前我去凱旋醫院時，醫院駐警與我發
      生衝突，該駐衛警有將我的脖子與後腦用痛。當時我很愚
      蠢想說不想活了，就拿刀子殺人後自殺算了。我想到之前
      看到新聞上大陸、美國、日本有發生一些殺人案再自殺的
      案件。故我才想不如就跟他們一樣。」等語明確（偵卷第
      9 、37、38頁）。佐以被告自就讀國民中學2 年級時開始
      經診斷患有輕度精神障礙、強迫症、憂鬱症、反社會人格
      違常，領有身心障礙手冊，影響正常生活及課業，以致於
      就讀至高二即肄業；嗣於99年6 月初病症復發，至榮總就
      醫，因病床短缺，遂於99年7 月26日入住凱旋醫院4 日，
      適與駐警發生肢體衝突，頸部疼痛，自覺腦幹受傷、生活
      絕望，後轉至榮總住院，於99年9 月24日因健保給付問題
      而出院返家等情以觀，顯見被告自就讀國民中學2 年級（
      年齡14歲）時起自案發當時（年齡22歲），已歷時約8 年
      期間飽受精神疾病所苦，可見被告確實有殺害不特定人後
      自殺之意。
    (2)被告持刀進入系爭房屋後立即快步走至櫃臺之出入口，即
      系爭房屋內照片所載垃圾桶與黑色椅子中間處（本院一卷
      第202-7 頁），該櫃臺僅一邊得自由進出，告訴人坐於櫃
      臺內，被告與告訴人約有2 步距離，告訴人因被告站立於
      櫃臺之出入口而無法輕易進出等情，業據證人即告訴人鄭
      雅文及證人宋紹綸於本院審理時均證述在卷（本院二卷第
      10、11、20、21、24頁），並互核大致相符，復有系爭房
      屋內之擺設照6 張附卷可佐（本院一卷第202-7 至202- 9
      頁），顯見被告進入系爭房屋並站立於該櫃臺之出入口，
      已使告訴人處於無法輕易逃離之況態。又證人鄭雅文雖於
      本院審理時證稱：「（被告的刀是否一直拿在手上？）是
      的，我先看到被告走進來，就站在我旁邊而已，接著我沒
      有看被告，我看到房仲業也尾隨被告走進來，之後我又往
      被告這邊看的時候，被告就將刀子這樣子拿出來（證人當
      庭用右手比出被告拿刀動作，手掌虎口朝上）並看著我。
      」、「（請妳當庭模擬案發時被告握刀姿勢？）（證人以
      右手比出拳頭握緊刀柄，刀尖朝上）」等語（本院二卷第
      11、18、19頁），惟其復證稱：「（被告進來的時候，妳
      有無看到被告手上有刀？）我沒有注意到，因為被告當時
      可能還沒將拿著刀子的手提上來，是放在下面，因為櫃臺
      的高度，所以我沒有看到。」、「（被告進來的時候，妳
      是站著或坐著？）當時我坐在櫃臺內，被告進來的時候，
      我就準備站起來了。」等語（本院二卷第20頁），佐以證
      人宋紹綸於本院審理時證稱；「（當時被告手上拿的刀子
      是呈現什麼樣的姿勢？）我看到他的時候，他手上拿著刀
      子，刀尖朝前。」、「（當時你正面看著被告，被告的刀
      子是否已經拿出來了？）我進去的時候，他刀子已經提上
      來了。」、「（被告拿刀的姿勢為何？）刀尖朝前。」、
      「（剛才被害人證稱被告拿刀子的姿勢是刀尖朝上，請你
      再次確認是刀尖朝上，還是刀尖朝前？）我的印象中是刀
      尖朝前，我確定他是刀尖朝前。」、「（被告持刀，刀尖
      朝前是否正對著被害人？）是的，且被害人剛開始是坐著
      。」、「（是否在被害人跳櫃臺時，被告才用刀子刺到被
      害人？）是的，‧‧‧當時我的正面是被害人，45度角是
      被告，所以都看得很清楚。」（本院二卷第24、31、32頁
      ），以當時告訴人係坐在櫃臺內，而證人宋紹綸已站立於
      系爭房屋門口之相對位置以觀，宋紹綸之眼界範圍應較告
      訴人為清晰，是證人宋紹綸證稱被告進入系爭房屋站立於
      櫃臺之出入口時，被告持刀狀態係刀尖朝前之證述較能採
      信，足認被告持刀進入系爭房屋後已有作勢殺害告訴人之
      客觀情狀及意圖。
    (3)證人宋紹綸於本院審理時證稱：伊進入系爭房屋後看到被
      告持刀並將刀尖朝前，伊進去後就罵被告：『幹什麼？』
      （台語）後，伊就直接拿手上的安全帽丟向被告的頭，丟
      完之後，被告楞了一下就往告訴人方向刺了一下，但沒有
      刺到，因櫃臺出入口被堵住了，告訴人有拿好像一本書擋
      著，且還有往後退，所以沒有刺到，接著被告又要刺第二
      刀，但好像要刺又刺不到，此時伊就趕快拿櫃臺旁邊的一
      個木雕飾品再次丟向被告的頭，因木雕很重，被告頭有稍
      微暈了一下，約遲延了2 秒，告訴人見狀就爬上椅子要從
      櫃臺跳出來，告訴人起身時伊就順勢準備要把她拉下來，
      伊要將告訴人拉下來時，被告就身體向前，並將手伸出來
      刺向被害人的肚子等語甚明（本院二卷第25至32頁），核
      與證人鄭雅文於本院審理時證稱：被告持刀進入系爭屋內
      站在櫃臺出入口，隨即證人宋紹綸進入屋內，被告將刀子
      亮出來時，伊一手拿帳本、一手拿鏡子檔在身體準備要防
      衛時，宋紹綸因怕被告傷害伊，有拿一木頭材質擺設品丟
      向被告，而被告有稍微往後動一下，但之後都沒有反應，
      伊快要嚇死了，想說可以逃了，伊就將手上東西丟掉立刻
      跳往櫃臺上準備逃出去，伊一腳踏上櫃臺要跳下來時，被
      告就持刀往前刺向伊，嗣伊跳下來時剛好宋紹綸抱住伊，
      宋紹綸並把伊拖出去等語大致相符（本院二卷第12至21頁
      ），徵諸被告於警詢已坦承：「（你當時殺害被害人，用
      何手持料理刀？你如何持料理刀殺害被害人？）我用右手
      持料理刀。我以平行方向持料理刀殺害被害人。」、「（
      你殺害被害人幾刀？刺向被害人何部位？）我向殺害被害
      人1刀，料理刀刺進被害人腹部。」等語甚明（警卷第2頁
      反面），復於偵訊時供承：「（今天上午10時46分在文信
      路東倉超市拿一把神奇料理刀，拿走之後，你到明倫路的
      型男理髮店砍鄭雅文？）有。我在型男理髮店外面徘徊，
      有人看到我拿刀，我就進去把刀亮出來，有人跟著進來，
      有人就打我，那個女生就跳出櫃臺，我就刺他一刀。」、
      「（刺她哪裡？）腰部。‧‧‧。」、「（剛才說你拿刀
      進入理髮店，為何刀子會傷害到該位女子？）我進去理髮
      店後，就發現後面有一位房仲人員跟著我進來，他問我要
      幹什麼，接著又拿安全帽打我頭，我就感覺到頭暈，該位
      房仲人員就將小姐從櫃臺拉出來，‧‧‧。」、「（是否
      將拿刀子的手往前送？）我當時也很緊張，我好像有將刀
      子往前送一下。」等語明確（偵卷第9、37頁），互相勾
      稽結果，顯見證人宋紹綸見被告持刀站在櫃臺出入口並將
      刀尖朝前，為防止被告對告訴人行兇，確實先持安全帽丟
      向被告，嗣被告2次刺向告訴人未果，證人宋紹綸再持木
      雕丟向被告。雖證人鄭雅文在本院審理時證稱：「（是否
      從葉亞倫進來，一直等到妳要跳出去的時候，葉亞倫才做
      出往前刺的動作）是的。」等語（本院二卷第14頁），然
      整個案發過程僅約幾秒，亦據其證述在卷（本院二卷第21
      、22頁），參諸證人鄭雅文當時所處即將被殺害的恐懼、
      害怕之心境，對於案發當時之所有細節應無法清晰記憶，
      而證人宋紹綸於案發當時已站立於門口，已如上證述，證
      人宋紹綸與被告素無嫌隙，尚無設詞誣陷之理，是證人宋
      紹綸證稱被告有3次刺向告訴人之證述，自堪以採信。則
      以證人宋紹綸先後持安全帽、木雕等物丟向被告，以阻止
      被告行兇，而告訴人亦以上開物品阻擋並試圖逃離被告以
      觀，被告竟仍執意持刀3次刺向告訴人，其第3次更係身體
      往前並伸手刺向被告之腹部，益徵被告有殺害告訴人之犯
      意甚明。
    (4)按行為人對於構成犯罪之事實，明知並有意使其發生者，
      為直接故意，亦稱確定故意；行為人對於構成犯罪之事實
      ，預見其發生而其發生並不違背本意者，為間接故意，亦
      稱不確定故意。又殺人未遂罪與傷害罪之區別，在於行為
      人加害之際所存之故意為斷；行為人所使用之兇器、被害
      人受傷之程度，固不能據為認定有無殺意之絕對標準，但
      行為人之下手情形如何，於審究犯意方面，仍不失為判斷
      之參考資料（最高法院99年度台上字第1414號判決意旨可
      資參照）。查被告所攜帶之上開料理刀，經本院勘驗結果
      ：全長約33.5公分、刀刃約21公分，金屬材質，前端尖銳
      ，刀鋒銳利，無生鏽之情形（本院二卷第106 頁），如用
      以攻擊人體要害，極易造成造成失血斃命。被告持上開料
      理刀刺向告訴人腹部，致告訴人受有腹部穿刺傷合併下網
      膜傷害及腹腔內出血之傷勢，有傷到腸膜，告訴人並因而
      住院15日為救護治療等情，業據證人即告訴人鄭雅文於本
      院審理時證述綦詳（本院二卷第17頁）。又告訴人於99年
      9 月28日經送醫急救，經診斷受有腹部穿刺傷合併下網膜
      傷害及腹腔內出血，並經急救進行剖腹探查術止血，於99
      年11月10出院，出院後宜休養1 個月，並密切追蹤治療等
      情，復有高雄醫學大學附設中和紀念醫院99年10月13日鄭
      雅文之診斷證明書1 紙及99年11月30日高醫附行字第0990
      004838號函暨所附鄭雅文之病歷資料1 份、照片2 張在卷
      可稽（偵卷第32頁，本院一卷第94-1至94-5頁，本院二卷
      第44、45頁）。是以告訴人所受傷勢經診斷腹部穿刺傷合
      併下網膜傷害及腹腔內出血以觀，告訴人受傷部位係內有
      眾多重要器官（如腸、胃、腎臟等）之腹腔，若非緊急送
      醫院急救及經醫護人員急救得宜，告訴人之生命顯然堪虞
      。且以利刃直刺足以造成失血斃命，此為一般之常識，被
      告於本案行為時為22歲之成年男子，對此自難諉為不知。
      是本案被告於案發時與告訴人之距離僅約2 步，其仍將刀
      尖朝前刺向告訴人之腹部，而非以身體四肢等較非致命之
      部位刺入，且腹部屬人體要害部位，若持刀刺入，極易肇
      致死亡結果，被告亦坦承持刀朝告訴人之腹部刺入，足見
      其對於告訴人恐會因此而死亡有所認識，其明知該情猶悍
      然為之，顯見其主觀上具有殺害告訴人之犯意。況其持刀
      3 次刺向告訴人，益徵被告係基於殺人之犯意而刺向告訴
      人，至為灼然。是被告辯稱：伊沒有要殺害告訴人之故意
      ，伊僅有傷害告訴人云云，顯係犯後卸責之詞，洵難採信
      。從而，辯護人以相同意旨為被告辯護，亦不足採信。
（三）綜上所述，本案被告有事實欄所載殺人未遂之犯行，堪予
      認定，應依法論罪科刑。
三、核被告所為，係犯刑法第320 條第1 項之竊盜罪及同法第27
    1 條第2 項、第1 項之殺人未遂罪。被告上開所犯2 罪，係
    犯意各別、行為互殊，應分論併罰。另被告所犯殺人未遂罪
    部分，已著手於殺人犯行之實施，因故未能得逞，為未遂犯
    ，爰依刑法第25條第2 項規定，按既遂犯之刑度減輕其刑。
    又被告為殺人未遂之犯行，固值非難，惟考量被告於行為時
    因心智缺陷（強迫症）致其辨識行為違法之能力或依其辨識
    而行為之能力雖未達顯著減低的程度，然已有減低之情形，
    有財團法人臺灣省私立高雄仁愛之家附設慈惠醫院100  年3
    月24日一00附慈精字第1000816  函暨所附精神鑑定報告書1
    份附卷可佐（本院一卷第204 至209 頁），且其領有身心障
    礙手冊及重大傷病卡，並曾至高雄榮民總醫院、高雄市立聯
    合醫院、高雄市立民生醫院、元和雅聯合診所、高雄市立凱
    旋醫院等多家醫院就診治療，因長期飽受精神疾病所苦，致
    犯本案犯行，是依本件犯罪情節而論，令處以減輕後之最低
    刑度，猶嫌過重，實屬情輕法重，而有堪資憐憫之處，爰依
    刑法第59條規定減輕其刑，並依法遞減之。茲審酌被告竊取
    他人財物，並持以行兇殺害告訴人，所為均實屬可議，惟念
    其並無前科，有臺灣高等法院被告前案紀錄表在卷可稽，犯
    後表示懊悔，所竊財物價值非鉅，並分別與竊盜案之被害人
    及殺人未遂案之告訴人達成和解，告訴人並表示不再訴訟追
    究之意，有撤回告訴狀、和解書2 紙在卷可參（本院一卷第
    145 頁，本院二卷第147 、14 8頁）。另被告經診斷「自殺
    意圖；反社會人格疾患；憂鬱症，輕度；強迫症，部份緩解
    中」，並領有輕度精障之身心障礙手冊及重大傷病卡，有身
    心障礙手冊及重大傷病卡各1 紙（警卷第14頁，偵卷第44頁
    ）、高雄榮民總醫院100  年4 月14日及17日診斷證明書各1
    紙在卷可參（本院二卷第3 、4 頁），209 頁），是審酌其
    係因長期飽受精神疾病所苦而為本件殺人未遂犯行之動機，
    及其生活狀況、智識程度等一切情狀，分別量處如主文所示
    之刑，並就所犯竊盜罪之罰金刑部分，諭知易服勞役之折算
    標準，以資懲戒。至扣案之料理刀1支，係被告竊取被害人
    東倉超市所有之物，非被告所有之物，爰不為沒收之諭知，
    附此敘明。
據上論斷，應依刑事訴訟法第299 條第1 項前段，刑法第271 條
第2 項、第1 項、第320 條第1 項、第25條第2 項、第59條、第
42條第3項前段、第51條第10款、刑法施行法第1條之1，判決如
主文。
本案經檢察官王百玄到庭執行職務。
中    華    民    國  100     年    12    月    29    日
                  刑事第二十庭  審判長法  官  林永村
                                      法  官  李爭春
                                      法  官  饒志民
以上正本證明與原本無異。
如不服本判決應於收受判決後10日內向本院提出上訴書狀，並應
敘述具體理由。其未敘述上訴理由者，應於上訴期間屆滿後20日
內向本院補提理由書(均須按他造當事人之人數附繕本)「切勿逕
送上級法院」。
中    華    民    國  100     年    12    月    29    日
                                      書記官  楊茵如
附錄本案論罪科刑法條
中華民國刑法第271條（普通殺人罪）
殺人者，處死刑、無期徒刑或 10 年以上有期徒刑。
前項之未遂犯罰之。
預備犯第 1 項之罪者，處 2 年以下有期徒刑。
中華民國刑法第320條（普通竊盜罪、竊佔罪）
意圖為自己或第三人不法之所有，而竊取他人之動產者，為竊盜
罪，處5  年以下有期徒刑、拘役或 5 百元以下罰金。
意圖為自己或第三人不法之利益，而竊佔他人之不動產者，依前
項之規定處斷。
前二項之未遂犯罰之。